台灣苗栗地方法院刑事判決　　　　　　　　　　　　　九十一年度訴字第一五五號
　　公　訴　人　臺灣苗栗地方法院檢察署檢察官
　　被　　　告　甲○○
右列被告因違反毒品危害防制條例案件，經檢察官提起公訴（八十九年度偵字第三七
一七號），本院判決如左：
    主  文
甲○○連續轉讓第貳級毒品，處有期徒刑捌月。
    事  實
一、甲○○明知安非他命係毒品危害防制條例所規定之第二級毒品，不得轉讓，竟基
    於轉讓毒品之概括犯意，連續於民國八十八年十一月一日下午三時許，及於八十
    八年十月十七日凌晨二時許，分別在苗栗縣竹南鎮○○路二一一五巷三弄二二號
    乙○○住處及在新竹市○○路棒球場旁（起訴書地點誤載為延平路一段二九一巷
    口），無償轉讓第二級毒品安非他命予其友人乙○○施用二次，嗣於同日凌晨二
    時三十分許，其與乙○○、丙○○、丁○○一同在同市○○路○段二九一巷口路
    旁車內等人，乙○○、丙○○、丁○○三人則施用甲○○提供予乙○○之安非他
    命（施用毒品犯行，均因無繼續施用毒品傾向而經檢察官不起訴處分確定），適
    遇警盤查，而經警當場查獲，並扣得安非他命０．四六公克（業經乙○○施用毒
    品案之執行檢察官執行沒收銷燬），始悉上情。
二、案經新竹市警察局第一分局報請臺灣新竹地方法院檢察署呈請臺灣高等法檢察署
    移轉管轄，臺灣苗栗地方法院檢察署檢察官偵查起訴。
    理  由
一、訊據被告甲○○矢口否認有何轉讓毒品之犯行，辯稱：伊未轉讓安非他命，而查
    獲時之安非他命係乙○○所提供，伊在警訊時承認曾提供安非他命給乙○○使用
    ，是因為遭警刑求云云。惟查：
（一）被告初於警訊時，已明確承認：伊曾提供安非他命予乙○○等人使用，約二至
      三次，於八十八年十月一日亦曾前往乙○○家拿出安非他命與乙○○共同使用
      等語（參見新竹地方法院檢察署八十八年度偵字第七五二七號卷第四頁正、反
      面警訊筆錄）。雖被告嗣後辯稱：曾遭警刑求云云，惟觀以本案被告於八十八
      年十月十七日查獲當天，移送至臺灣新竹地方法院檢察署由內勤檢察官偵訊時
      ，係供承：扣案之安非他命，並非伊賣給乙○○，是向「阿忠」買來大家互通
      用的等語（參見同偵卷第三二頁反面筆錄），並未提及遭刑求一事；之後其案
      件經移轉管轄後，由臺灣苗栗地方法院檢察署檢察官於八十九年八月二十九日
      偵訊時，提示前揭警訊筆錄問其曾坦承提供安非他命予乙○○等人二至三次，
      被告係答稱：伊當時沒看筆錄即簽名了，此有偵訊筆錄附卷可稽（附於臺灣苗
      栗地方法院檢察署八十九年度毒偵字第九七九號卷第十三頁），對遭警刑求一
      事，亦隻字未提，經本院調查時，再提示警訊筆錄，其亦供稱：警訊筆錄記載
      內容實在，只是抗辯遭刑求等語（參見本院卷六四筆錄），惟經公訴檢察官詢
      問被告為何遲至審理中始提出刑求抗辯，被告竟答稱：伊在檢察官偵查時，就
      有提及遭刑求云云（參見本院卷六五頁筆錄），惟經本院當庭勘驗前述八十九
      年八月二十九日偵訊錄音帶結果，內容均如偵訊筆錄所記載，被告確實未提到
      遭刑求一事，且偵訊檢察官亦一再提及警訊筆錄內容，被告均僅抗辯警訊筆錄
      未詳看即簽名等語，從未提出遭警刑求，此有勘驗筆錄一份在卷可參（附於本
      院卷六五、六六頁）及錄音帶一捲扣案可佐，從而，被告遲至本院九十一年五
      月三十一日調查時，始突然提出刑求抗辯，真實性甚低，況且本案同時遭查獲
      之人尚有乙○○、丙○○、丁○○三人，無人證述被告在警局有遭刑求一事，
      證人丁○○更明確陳述：伊不清楚甲○○在警局有無被刑求等語（參見本院卷
      一一五、一一六頁筆錄），則被告刑求抗辯僅其片面指訴，且並無證據可資佐
      證，其刑求抗辯，應係卸責之詞，不足採信。從而，其既自承警訊筆錄之內實
      係依其所供而記載，而被告於該次警訊中亦無法證明有經任何人以強暴、脅迫
      、詐術使其為陳述，則其於警訊中陳稱：曾提供安非他命予乙○○等人使用，
      約二至三次，於八十八年十月一日亦曾前往乙○○家拿出安非他命與乙○○共
      同使用等語，應可採信。
（二）此外，被告前開警訊所言，亦核與證人乙○○迭於警、偵訊及本院調查時均一
      致證述：警方於八十八年十月十七日凌晨二時三十分許，在新竹市○○路一段
      二九一巷內查獲伊，並扣得安非他命０．四六公克一包，是甲○○提供，甲○○另於八十八年十月一日在伊位於苗栗縣竹南鎮○○路住家門口，提供安非他
      命一包予伊施用等語（參見見新竹地方法院檢察署八十八年度偵字第七五二七
      號卷第七頁正、反面警訊筆錄、苗栗地方法院檢察署八十九年度毒偵字第九七
      九號卷第十六頁正、反面偵訊筆錄、本院卷五九、六一至六三、九二、九三頁
      筆錄）、證人李明倫結證：於八十八年十月十七日凌晨二時三十分許，在新竹
      市○○路○段二九一巷內一起被查獲，有扣到安非他命，伊之前在檢察官那裏
      確實曾供稱：「甲○○曾於本案查獲前約半個月左右，在乙○○竹南鎮○○路
      家提供一包安非他命給自己及乙○○施用」，被查獲當晚，伊不知扣案的安非
      他命怎麼來的，但是在開車搭載甲○○之後，乙○○將安非他命放入玻璃球交
      給伊製作吸食器後施用的等語（參見院卷五四頁筆錄、五六頁、五七頁、九六
      頁筆錄）相符，並經本院當庭勘驗證人丙○○於八十九年九月十四日之偵訊錄
      音帶無訛，此有勘驗筆錄一份在卷可參（附於本院卷五五頁、五六頁筆錄）及
      錄音帶一捲扣案可憑。因證人丙○○、乙○○就被告前後二次提供安非他命之
      時、地互核相符，則被告之前警訊之自白，因事實相符，足以憑採。而本案扣
      案之安非他命一包，確為被告所提供，亦甚明確。另證人丁○○雖於八十九年
      八月二十九日檢察官偵訊及本院審理中供稱：為警查獲時之安非他命係乙○○
      所提供云云，然查證人丁○○為警查獲當日即八十八年十月十七日之警訊中已
      先供陳：伊不清楚當日之安非他命係何人提供等語，嗣後翻異稱係乙○○提供
      ，其先後證詞已屬不一，且案發當日不知安非他命何人所有，於事隔近一年後
      ，竟能知悉安非他命為乙○○所有，是其證詞恐與事實不符，況且其於本院審
      理時證稱：查獲當日，丙○○、乙○○在車上施用安非他命時，甲○○還未到
      云云（參見本院卷一一二頁），顯與前述證人丙○○、乙○○所言不符，其證
      詞應係迴被告之詞，不足作為被告有利之詞定。
（三）本案查獲當時，確實扣得一包安非他命０．四六公克，此為被告、證人丙○○
      、乙○○所供承，並有扣案物品清單一紙在卷可稽，雖該包安非他命已於證人
      乙○○施用毒品案之執行檢察官執行沒收銷燬，此業經本院向臺灣新竹地方法
      院檢察署調閱該署八十九年度執字第一七四號全卷查核無訛，有該署檢察官扣
      押物品處分命令附卷可稽（附於本院卷第七五頁），惟證人乙○○、丙○○、
      丁○○均一致供稱經警查獲之前有施用扣案之該包安非他命，查獲後，並經警
      採集尿液送鑑定等語（參見本院卷九一、九五頁、一一二頁、一一三頁筆錄）
      ，而觀以其三人尿液送請鑑驗結果，均呈安非他命陽性反應，此有新竹市第一
      分局函附之不法藥物尿液初步篩檢報告書暨受檢人真實姓名代號對照表各一份
      附卷可稽，則本案被告所提供，經警查扣之白粉確為第二級毒品安非他命無訛
      。本案事證明確，被告前後二次轉讓安非他命予乙○○之犯行，已經證明。被
      告請求測謊，因事證已明，核無必要，附此敘明。
二、核被告所為，係犯毒品危害防制條例第八條第二項之轉讓第二級毒品罪。其先後
    二次犯行，時間緊接，手段相同，且所犯係犯罪構成要件相同之罪，顯係基於概
    括犯意為之，應依連續犯論以一罪，並加重其刑。而其各次轉讓前持有毒品之低
    度行為，應為各次轉讓之高度行為所吸收，不另論罪。爰審酌被告之素行尚佳（
    此有臺灣高等法院被告全國前案紀錄表一份在卷可參）、惟轉讓具有成癮性之毒
    品予他人，傷害他人身心甚鉅、及其犯罪之動機、手段、所得利益、轉讓毒品次
    數，犯罪後仍未能坦承犯行，態度不佳暨公訴檢察官從重量刑之請求，量處如主
    文所示之刑，以資警惕。另扣案之安非他命０．四六公克，已經證人乙○○施用
    毒品案之執行檢察官執行沒收銷燬，如前所述，爰不另為沒收之諭知。
據上論斷，應依刑事訴訟法第二百九十九條第一項前段，毒品危害防制條例第八條二
項，刑法第十一條前段、第五十六條，判決如主文。
本案經檢察官黃棋安到庭執行職務。
中      華      民      國    九十一    年      八      月    二十七    日
                                    臺灣苗栗地方法院刑事第二庭
                                        法  官  黃  賢  婷
右正本證明與原本無異。
如不服本判決，應於判決送達後十日內向本院提出上訴狀( 應附繕本 )。
                                        書記官  陳  文  聰
中      華      民      國    九十一    年      八      月    二十七    日
所犯法條：毒品危害防制條例第八條第二項
轉讓第一級毒品者，處一年以上七年以下有期徒刑，得併科新台幣一百萬
元以下罰金。
轉讓第二級毒品者，處六月以上五年以下有期徒刑，得併科新台幣七十萬
元以下罰金。
轉讓第三級毒品者，處三年以下有期徒刑，得併科新台幣三十萬元以下罰
金。
前三項之未遂犯罰之。
